臺灣臺中地方法院民事裁定
111年度中簡字第1011號
原      告  廖哲德  
訴訟代理人  柯淵波律師

被      告  劉明宗  

            劉士愷  

            林士軍即劉士軍


上列當事人間請求塗銷信託登記等事件，本院裁定如下：   
  主  文
本件訴訟標的價額核定為新臺幣壹佰玖拾貳萬陸仟陸佰柒拾貳元
。原告應於收受本裁定後五日內補繳第一審裁判費新臺幣壹萬肆
仟柒佰零柒元，如逾期未補繳，即駁回原告之訴。
    理  由
一、按提起民事訴訟，應依民事訴訟法第77條之1第2項、第77條
    之13規定，以訴訟標的起訴時之交易價額繳納裁判費，此為
    必備之程式；又原告之訴，有民事訴訟法第249條第1項所列
    各款情形之一，依其情形可以補正，審判長應定期間命其補
    正，亦為同法條第 1項所明定。復按訴訟標的之價額，由法
    院核定。核定訴訟標的之價額，以起訴時之交易價額為準；
    無交易價額者，以原告就訴訟標的所有之利益為準。法院因
    核定訴訟標的之價額，得依職權調查證據，民事訴訟法第77
    條之1第1、2、3項定有明文。又代位權僅為債權人對於債務
    人與第三債務人間之權利義務關係，非構成訴訟標的之事項
    ，是計算其訴訟標的價額，應就債務人與第三債務人間之權
    利義務關係定之（最高法院 101年度台抗字第 56 號裁定可
    參）。
二、原告主張債務人即被告劉明宗將如附表所示不動產（ 下稱
    系爭不動產）借名登記予被告林士軍，被告林士軍復再以信
    託方式轉登記予被告劉明宗之父即被告劉士愷，原告依民法
    第242條、767條規定代位終止被告劉明宗與被告林士軍間之
    借名登記契約，及依信託法第6條第1項規定，撤銷被告間之
    信託契約債權行為及所有權移轉登記之物權行為，並類推適
    用民法第244條第4項規定，請求塗銷系爭不動產所有權之移
    轉登記等語。是以，原告代位債務人即被告劉明宗行使權利
    ，終止系爭不動產之借名登記契約，並依信託法第6條第1項
    規定撤銷系爭不動產信託契約及所有權移轉登記，計算本件
    訴訟標的價額，應以原告請求撤銷及移轉登記之系爭不動產
    交易價值為本件訴訟標的價額。則本件訴訟標的價額應核定
    為新臺幣（下同）1,926,672元【計算式：（土地公告現值1
    4600元/ 平方公尺×面積109.32平方公尺×權利範圍全部＝000
    0000，元以下4捨5入）＋（建物課稅現值330600元）＝000000
    0元】，應徵裁判20,107元，扣除原告已繳納5,400元，原告
    尚應補繳裁判費14,707元。茲依民事訴訟法第249 條第1 項
    但書之規定，限原告於收受本裁定送達5日內補繳，逾期不
    繳，即駁回其訴，特此裁定。
三、依民事訴訟法第249條第1項但書之規定。
中　　華　　民　　國　　111 　年　　6 　　月　　24　　日
                  臺灣臺中地方法院臺中簡易庭
                                  法　官　吳蕙玟
以上正本證明與原本無異。
如不服本裁定關於核定訴訟標的金額部分，應於裁定送達後10日
內向本院提出抗告狀，並繳納抗告費新臺幣1000元；其餘關於命
補繳裁判費部分，不得抗告。
中　　華　　民　　國　　111 　年　　6 　　月　　24　　日
                                  書記官  楊思賢